# 长期股权投资的外币报表折算问题？

提问人：贪吃的减肥患者 时间：2016-11-24 14:31:03
假设A公司为一美元记账公司，母公司以人民币记账，子公司以欧元记账，期末 12 月 31 日按照什么汇率对A公司的长期股权投资进行折算以及理由？如果按照 12 月 31 日即期汇率折算，子公司实收资本按照收购时汇率折算，两者的折算差额合并时如何处理？如果按照发生时的汇率对长投进行折算，那固定资产等非货币性项目是不是也应按发生时汇率折算？

回答人：chenyiwei
掌握以下原则： 1 、以非记帐本位币表示的金额折算到以记帐本位币表示的金额： （ 1 ）非货币性项目按发生时汇率折算，期末不再按现行汇率折算； （ 2 ）货币性项目在期末需按现行汇率折算，折算差额计入损益（汇兑损益）。 2 、以记帐本位币表示的金额折算到以非记帐本位币表示的金额（外币报表折算）：资产、负债项目一律按期末即期汇率折算，损益项目一律按平均汇率折算，权益项目一律按历史汇率折算，折算差额计入其他综合收益（外币报表折算差额）。

提问人：zico9999 时间：2017-03-10 23:26:18
陈版： 外币报表折算为人民币时，实收资本由于汇率转换因素，导致与母公司长投之间产生尾差，请教如何处理？现金流量表项目一般也采用平均汇率折算，子公司吸收投资折算后与母公司投资支付的现金也因为汇率因素产生尾差，如何抵销？

回答人：chenyiwei
这两者都体现在“汇率变动对现金的影响”中。

提问人：zico9999 时间：2017-03-10 23:45:56
再请教： 1 、外币现金流量表项目：汇率变动对现金及现金等价物的影响为 100 美元，期末折算人民币报表时，是否要先把 100 美元按??汇率（此处汇率用平均汇率还是期末汇率？）折算后再加上轧抵数？
2 、外币现金流量表间接法折算后，与经营活动现金流量产生尾差，计入“其他”项目？

回答人：chenyiwei
1 、直接按轧抵数填列也可以。 2 、一般调整间接法中的“财务费用”项目。